臺灣臺中地方法院刑事判決
110年度金訴字第694號
公  訴  人  臺灣臺中地方檢察署檢察官
被      告  張程皓



選任辯護人  陳盈壽律師
上列被告因詐欺等案件，經檢察官提起公訴（109年度偵字第842
1、8842、15375、16371、19120、21141號、109年度少連偵字第
143、239號），因被告於本院準備程序進行中，就被訴事實為有
罪之陳述，本院合議庭裁定由受命法官獨任進行簡式審判程序，
判決如下：
    主    文
辛○○犯如附表二編號1至10所示之罪，各處如附表二編號1至10所
示之刑。應執行有期徒刑參年。
     事    實
一、辛○○、卯○○（已審結）、戊○○（已審結）於民國108年10月
    間某日，加入吳桂宏所屬之3人以上成年人所組成，以實施
    詐術為手段，具有持續性、牟利性、結構性之詐欺集團（下
    稱本案詐欺集團），辛○○擔任提領車手及載送車手司機，卯
    ○○擔任載送車手司機，戊○○擔任提領車手（所涉組織犯罪防
    制條例罪嫌部分，均據另案起訴，不在本案起訴範圍），而
    為下列犯行：
　㈠辛○○與吳桂宏（另由檢察官通緝中）、少年胡○新（91年1月
    生，真實姓名、年籍詳卷，另由檢察官移送少年法庭）與本
    案詐欺集團成員，共同意圖為自己不法之所有，基於3人以
    上詐欺取財及掩飾隱匿詐欺所得去向、所在之洗錢犯意聯絡
    ，由本案詐欺集團成員於如附表ㄧ編號1、2、4、5所示之時
    間，向如附表一編號1、2、4、5所示之被害人，以如附表一
    編號1、2、4、5所示之詐欺方式，致使如附表一編號1、2、
    4、5所示之被害人陷於錯誤，而將如附表一編號1、2、4、5
    所示之匯款金額，匯入如附表一編號1、2、4、5所示之帳戶
    後，吳桂宏再指示辛○○，即由辛○○駕駛車牌號碼0000-00號
    小客車搭載少年胡○新，於附表一編號1、2、4、5所示時間
    、地點，由少年胡○新持如附表一編號1、2、4、5所示帳戶
    之金融卡提領如附表一編號1、2、4、5所示之提領金額，並
    轉交付予吳桂宏，而以此方式將詐欺贓款置於詐欺集團實質
    控制並掩飾、隱匿詐騙所得贓款之去向及所在。
　㈡辛○○與吳桂宏（警方另行偵辦中）與本案詐欺集團成員，共
    同意圖為自己不法之所有，基於3人以上詐欺取財及掩飾隱
    匿詐欺所得去向、所在之洗錢犯意聯絡，由本案詐欺集團成
    員於如附表ㄧ編號3、9所示之時間，向如附表一編號3、9所
    示之被害人，以如附表一編號3、9所示之詐欺方式，致使如
    附表一編號3、9所示之被害人陷於錯誤，而將如附表一編號
    3、9所示之匯款金額，匯入如附表一編號3、9所示之帳戶後
    ，吳桂宏再指示辛○○，即由辛○○駕駛車牌號碼0000-00號小
    客車於附表一編號3、9所示時間、地點，持如附表一編號3
    、9所示帳戶之金融卡提領如附表一編號3、9所示之提領金
    額，並轉交付予吳桂宏，而以此方式將詐欺贓款置於詐欺集
    團實質控制並掩飾、隱匿詐騙所得贓款之去向及所在。
　㈢辛○○與吳桂宏（另由檢察官通緝中）與本案詐欺集團成員，
    共同意圖為自己不法之所有，基於3人以上詐欺取財及掩飾
    隱匿詐欺所得去向、所在之洗錢犯意聯絡，由本案詐欺集團
    成員於如附表ㄧ編號6所示之時間，向如附表一編號6所示之
    被害人，以如附表一編號6所示之詐欺方式，致使如附表一
    編號6所示之被害人陷於錯誤，而將如附表一編號6所示之金
    額，存入如附表一編號6所示之帳戶後，吳桂宏再提供金融
    卡並指示，由辛○○及本案詐欺集團不詳成員分別於附表一編
    號6所示時間、地點，持如附表一編號6所示帳戶之金融卡提
    領如附表一編號6所示之提領金額，並轉交付予吳桂宏，而
    以此方式將詐欺贓款置於詐欺集團實質控制並掩飾、隱匿詐
    騙所得贓款之去向及所在。
　㈣辛○○與吳桂宏（另由檢察官通緝中）與本案詐欺集團成員，
    共同意圖為自己不法之所有，基於3人以上詐欺取財及掩飾
    隱匿詐欺所得去向、所在之洗錢犯意聯絡，由本案詐欺集團
    成員於如附表ㄧ編號7所示之時間，向如附表一編號7所示之
    被害人，以如附表一編號7所示之詐欺方式，致使如附表一
    編號7所示之被害人陷於錯誤，而將如附表一編號7所示之金
    額，存入如附表一編號7所示之帳戶後，吳桂宏再指示辛○○
    ，由辛○○於附表一編號7所示時間、地點，持如附表一編號7
    所示帳戶之金融卡提領如附表一編號7所示之提領金額，並
    轉交付予吳桂宏，而以此方式將詐欺贓款置於詐欺集團實質
    控制並掩飾、隱匿詐騙所得贓款之去向及所在。
　㈤辛○○、戊○○（已審結）、卯○○（已審結）與吳桂宏（另案判
    決）與本案詐欺集團成員，共同意圖為自己不法之所有，基
    於3人以上詐欺取財及掩飾隱匿詐欺所得去向、所在之洗錢
    犯意聯絡，由本案詐欺集團成員於如附表ㄧ編號8所示之時間
    ，向如附表一編號8所示之被害人，以如附表一編號8所示之
    詐欺方式，致使如附表一編號8所示之被害人陷於錯誤，而
    將如附表一編號8所示之匯款金額，匯入如附表一編號8所示
    之帳戶後，吳桂宏再提供金融卡並指示辛○○、卯○○、戊○○，
    由卯○○駕駛車牌號碼000-0000號小客車搭載辛○○、戊○○，由
    辛○○、戊○○於附表一編號8所示時間、地點，持如附表一編
    號8所示帳戶之金融卡提領如附表一編號8所示之提領金額，
    並轉交付予吳桂宏，而以此方式將詐欺贓款置於詐欺集團實
    質控制並掩飾、隱匿詐騙所得贓款之去向及所在。
　㈥辛○○與吳桂宏（另案審理）、戊○○（另案審理）、卯○○（另
    案判決）與本案詐欺集團成員，共同意圖為自己不法之所有
    ，基於3人以上詐欺取財及掩飾隱匿詐欺所得去向、所在之
    洗錢犯意聯絡，由本案詐欺集團成員於如附表ㄧ編號10所示
    之時間，向如附表一編號10所示之被害人，以如附表一編號
    10所示之詐欺方式，致使如附表一編號10所示之被害人陷於
    錯誤，而將如附表一編號10所示之匯款金額，匯入如附表一
    編號10所示之帳戶後，吳桂宏再提供金融卡並指示辛○○、卯
    ○○、戊○○，由卯○○駕駛車牌號碼000-0000號小客車搭載戊○○
    ，辛○○則駕駛車牌號碼0000-00號小客車，由戊○○、辛○○分
    別於附表一編號10所示時間、地點，持如附表一編號10所示
    帳戶之金融卡提領如附表一編號10所示之提領金額，並轉交
    付予吳桂宏，而以此方式將詐欺贓款置於詐欺集團實質控制
    並掩飾、隱匿詐騙所得贓款之去向及所在。　　
二、案經附表一編號1至6、8至10所示被害人訴由如同表備註欄
    所示司法警察機關報告臺灣臺中地方檢察署檢察官偵查起訴
    。
    理    由
一、本案被告辛○○所犯，均非死刑、無期徒刑、最輕本刑為3年
    以上有期徒刑之罪，或高等法院管轄第一審之案件，其等於
    本院準備程序中，就前揭被訴事實為有罪之陳述，經受命法
    官告以簡式審判程序之旨，並聽取被告辛○○、辯護人及公訴
    人之意見後，本院認為適宜進行簡式審判程序，依刑事訴訟
    法第273 條之1第1項、第284 條之1規定，經合議庭評議後
    ，裁定本案由受命法官獨任進行簡式審判程序，是本案之證
    據調查，依刑事訴訟法第273 條之2規定，不受同法第159條
    第1 項、第161條之2、第161條之3、第163條之1 及第164條
    至第170條規定之限制，合先敘明。
二、上揭犯罪事實，業據被告辛○○於偵查、本院準備程序及審理
    時坦承不諱（見偵字第8842號卷第152至153頁，本院卷第19
    8至199頁、第272頁、第409至410頁、第455至457頁），核
    與證人即告訴人、被害人乙○○、丑○○、癸○○、寅○○、己○○○
    、庚○○、甲○○、子○○、丁○○、壬○○於警詢時；證人即本案詐
    欺集團成員吳桂宏、胡○新於警詢、偵查中之證述情節大致
    相符（見附表一「證據名稱及卷證頁碼」欄所示卷頁，少連
    偵字第39至55頁，偵字第33600號卷第337至346頁、第357至
    362頁，他字第9489號卷第221至226頁，偵字第8421號卷第2
    68至270頁，偵字第21141號卷第47至50頁，少連偵字第143
    號卷第115至127頁，偵字第16371號卷第39至41頁，少連偵
    字第239號卷第267至283頁，他字第9489號卷第239至248頁
    ，偵字第8421號卷第249至252頁），並有如附表一「證據名
    稱及卷證頁碼」欄所示之證據資料在卷可稽，足認被告上開
    任意性自白與事實相符，是本案事證明確，被告犯行堪以認
    定，均應依法論科。
三、論罪科刑：
　㈠按詐欺集團向被害人施用詐術後，為隱匿其詐欺所得財物之
    去向，而令被害人將其款項轉入該集團所持有、使用之人頭
    帳戶，並由該集團所屬之車手前往提領詐欺所得款項得逞，
    檢察官如能證明該帳戶內之資金係本案詐欺之特定犯罪所得
    ，即已該當於新法第14條第1項之一般洗錢罪；至若無法將
    人頭帳戶內可疑資金與本案詐欺犯罪聯結，而不該當第2 條
    洗錢行為之要件，當無從依第14條第1項之一般洗錢罪論處
    ，僅能論以第15條第1項之特殊洗錢罪。另過去實務認為，
    行為人對犯特定犯罪所得之財物或利益作直接使用或消費之
    處分行為，或僅將自己犯罪所得財物交予其他共同正犯，祇
    屬犯罪後處分贓物之行為，非本條例所規範之洗錢行為，惟
    依新法規定，倘行為人意圖掩飾或隱匿特定犯罪所得來源，
    而將特定犯罪所得直接消費處分，甚或交予其他共同正犯，
    而由共同正犯以虛假交易外觀掩飾不法金流移動，即難認單
    純犯罪後處分贓物之行為，仍應構成新法第2條第1 款或第2
     款之洗錢行為（最高法院108年度台上字第1744號、第2500
    號、第2425號判決意旨參照）。經查，本案詐欺集團先由其
    他成員對附表一編號1至10所示之被害人施用詐術，致被害
    人均陷於錯誤，而依指示匯款至指定帳戶後，復由被告辛○○
    與卯○○、戊○○分工合作，或開車載運車手前往指定地點領款
    ，或提領贓款交付予上手，並有本案詐欺集團成員吳桂宏，
    顯見本案詐欺集團人數達3 人以上無訛，符合刑法第339條
    之4第1項第2款「3人以上共同犯之」之構成要件；又其等層
    轉贓款之行為，客觀上顯已轉移犯罪所得形式上之歸屬，致
    使檢警機關於檢視帳戶之交易明細時，極易因僅能片段觀察
    相關帳戶之資金流動情形，以致無從辨識其不法性，或難以
    追溯該等款項之真正源頭，而形成追查之斷點及阻礙，足認
    被告辛○○在客觀上有掩飾詐欺犯罪集團犯罪所得去向及所在
    之具體作為，而主觀亦可預見其行為係在掩飾贓款與詐欺犯
    罪之關聯性，使來源形式上合法化，藉以切斷彼此間之關聯
    性，從而逃避國家對於該等特定犯罪之追訴及處罰，故被告
    辛○○上開所為，顯屬洗錢防制法第2 條第2 款之洗錢行為，
    而與洗錢防制法第14條第1 項規定之一般洗錢罪要件相合。
    　
　㈡被告辛○○就附表一編號1至10所示犯行，均係犯洗錢防制法第
    14條第1項之一般洗錢罪，及刑法第339條之4第1項第2 款之
    三人以上共同犯詐欺取財罪。　
　㈢如附表一編號6所示之被害人，遭本案詐欺集團不詳成員施用
    詐術而匯款2次，乃該集團成員以同一詐欺手法訛詐同一告
    訴人，致該被害人於密接時間內為2次匯款，其等施用詐術
    之方式及詐欺對象相同，侵害同一人之財產法益；又如附表
    一編號1、2、5、6、8、9、10所示，各為同一被害人所匯款
    項，於密接時間、地點經本案詐欺集團多次提領款項者，均
    係基於提領同一被害人遭騙所匯款項之單一目的所為之數個
    舉動，因其侵害之法益同一，且數行為均係在密切接近之時
    間、地點進行，各行為之獨立性極為薄弱，依一般社會健全
    觀念，在時間差距上，難以強行分開，在刑法評價上，應將
    前揭多次施用詐術及提領之行為均視為數個舉動之接續施行
    ，均屬接續犯而各為包括之一罪。
　㈣被告辛○○、吳桂宏、胡○新，及本案詐欺集團其他真實姓名年
    籍不詳成員間，就附表一編號1、2、4、5所示犯行間；被告
    辛○○、吳桂宏，及本案詐欺集團其他真實姓名年籍不詳成員
    間，就附表一編號3、6、7、9所示犯行間；被告辛○○、卯○○
    、戊○○、吳桂宏，及本案詐欺集團其他真實姓名年籍不詳成
    員間，就附表一編號8、10所示犯行間，分別具有犯意聯絡
    及行為分擔，分別應論以共同正犯。　
　㈤被告辛○○各次所犯三人以上共同詐欺取財罪及一般洗錢罪，
    均係以一行為觸犯數罪名，皆應依刑法第55條規定，分別從
    一重之刑法第339條之4第1項第2款之三人以上共同詐欺取財
    罪處斷。　
　㈥被告辛○○就如附表一編號1至10所示犯行間，犯意各別，行為
    互殊，應予分論併罰。
　㈦刑之加重、減輕事由：
　⒈按兒童及少年福利與權益保障法第112條第1項前段規定「成
    年人教唆、幫助或利用兒童及少年犯罪或與之共同實施犯罪
    或故意對其犯罪者，加重其刑至二分之一」，係以成年之行
    為人所教唆、幫助、利用、共同犯罪者或其犯罪被害者之年
    齡，作為加重刑罰之要件，雖不以行為人明知（即確定故意
    ）該人的年齡為必要，但至少仍須存有不確定故意，亦即預
    見所教唆、幫助、利用、共同實施犯罪或故意對其犯罪之人
    ，係為兒童或少年，而不違背其本意者，始足當之（最高法
    院107年台上字第1562、1569、3559號判決意旨參照）。被
    告辛○○、吳桂宏與少年胡○新共同為附表一編號1、2、4、5
    所示犯行時為成年人，少年胡○新當時則為12歲以上未滿18
    歲之少年，而被告辛○○供稱其於本案案發時不知少年胡○新
    是否成年（見本院卷第410頁），依前開說明，少年胡○新係
    91年1月生，於案發時年齡為17歲，被告辛○○可否逕由外觀
    、身型得悉少年胡○新為12歲以上未滿18歲之少年，顯屬有
    疑，復依卷內現有事證，尚無從證明被告辛○○於案發時已知
    悉或可得而知少年胡○新係12歲以上未滿18歲之少年，揆諸
    前開判決意旨，自難逕以兒童及少年福利與權益保障法第11
    2條第1項前段規定加重其刑，附此說明。　
　⒉按犯洗錢防制法第14條之罪，在偵查或審判中自白者，減輕
    其刑，洗錢防制法第16條第2 項定有明文。次按想像競合犯
    之處斷刑，本質上係「刑之合併」。其所謂從一重處斷，乃
    將想像競合犯組成之評價上數罪，合併為科刑一罪，其所對
    應之刑罰，亦合併其評價上數罪之數法定刑，而為一個處斷
    刑。易言之，想像競合犯侵害數法益者皆成立犯罪，論罪時
    必須輕、重罪併舉論述，同時宣告所犯各罪名，包括各罪有
    無加重、減免其刑之情形，亦應說明論列，量刑時併衡酌輕
    罪部分量刑事由，評價始為充足，然後依刑法第55條前段規
    定「從一重處斷」，非謂對於其餘各罪可置而不論。因此，
    法院決定處斷刑時，雖以其中最重罪名之法定刑，做為裁量
    之準據，惟於裁量其輕重時，仍應將輕罪合併評價在內（最
    高法院108年度台上字第4405、4408號判決意旨參照）。查
    被告辛○○就其所涉各該一般洗錢犯行於本院準備程序、審理
    中坦承不諱，合於洗錢防制法第16條第2項之要件，故本院
    於後述量刑時仍一併衡酌此部分減輕其刑事由。
　㈧爰審酌被告辛○○正值壯年，竟不思以合法途徑賺取錢財，參
    與詐欺集團而與他人分工遂行犯罪，以獲取不法利益，顯示
    其法治觀念有所偏差，致使附表一所示被害人分別受有如同
    附表一所示之損失，又破壞社會秩序及社會成員間之互信基
    礎外，更分別製造金流斷點，破壞金流秩序之透明穩定，妨
    害國家對於犯罪之追訴與處罰，致使如附表一各編號所示被
    害人遭騙財物益加難以尋回而助長犯罪，所為殊值非難；惟
    考量被告辛○○犯後均坦承犯行(就上開一般洗錢犯行，亦符
    合自白減刑規定)，並與被害人子○○成立調解，此有本院調
    解程序筆錄附卷可按（見本院卷第285至287頁），又參酌被
    告辛○○於本案詐欺集團之角色地位及分工情形；兼衡被告辛○○自陳高中畢業、於工廠任職、月收入約新臺幣（下同）3
    萬元、家庭經濟狀況普通、無需其扶養之親屬之智識程度、
    經濟及家庭生活狀況等一切情狀（見本院卷第272頁），分
    別量處如附表二各編號所示之刑。末考量被告辛○○所犯各罪
    侵害法益之異同、對侵害法益之加重效應、時間、空間之密
    接程度，而為整體評價後，定其應執行之刑。
四、沒收部分：
　㈠按犯罪所得，屬於犯罪行為人者，沒收之；前2項之沒收，於
    全部或一部不能沒收或不宜執行沒收時，追徵其價額；宣告
    刑法第38條、第38條之1之沒收或追徵，有過苛之虞、欠缺
    刑法上之重要性、犯罪所得價值低微，或為維持受宣告人生
    活條件之必要者，得不宣告或酌減之，刑法第38之1第1項前
    段、第3項、第38條之2第2項分別定有明文。次按共同正犯
    各成員內部間，對於不法利得分配明確時，固應依各人實際
    分配所得沒收；然若共同正犯成員對不法所得並無處分權限
    ，其他成員亦無事實上之共同處分權限者，自不予諭知沒收
    ；而共同正犯各人實際上有無犯罪所得，或其犯罪所得之多
    寡，應由事實審法院綜合卷證資料及調查所得認定之（最高
    法院104年度台上字第3937號、105年度台上字第1733號判決
    意旨參照）。又按沒收新制係參考外國立法例，為契合沒收
    之法律本質，認沒收為刑法所定刑罰及保安處分以外之法律
    效果，具有獨立性，而非刑罰（從刑），已明定沒收為獨立
    之法律效果，在修正刑法第五章之一以專章規範，故判決主
    文內諭知沒收，已毋庸於各罪項下分別宣告沒收，亦可另立
    一項合併為相關沒收宣告之諭知，使判決主文更簡明易懂，
    增進人民對司法之瞭解與信賴（最高法院106 年度台上字第
    386 號判決、108 年度台上字第1611號判決意旨參照）。經
    查：被告辛○○於本院審理時坦承其加入本案詐欺集團，係吳
    桂宏指示其跑腿，1次會給其500、600元報酬，本案全部犯
    行其約共獲得5000、6000元等語（見本院卷第198頁），基
    於罪疑唯輕、有疑利於被告之原則，而認被告辛○○為附表一
    編號1至10之犯行，所取得且未扣案之犯罪所得為5000元。
    而被告辛○○已與被害人子○○成立調解，已給付2萬元給被害
    人子○○，此有本院調解程序筆錄附卷可參（見本院卷第286
    頁），則若就被告辛○○上開之本案犯罪所得再予宣告沒收或
    追徵，將有過苛之虞，爰依刑法第38條之2第2項規定，就其
    上開犯罪所得，不予宣告沒收或追徵。　
　㈡洗錢防制法第18條第1項固規定：「犯第14條之罪，其所移轉
    、變更、掩飾、隱匿、收受、取得、持有、使用之財物或財
    產上利益，沒收之；犯第15條之罪，其所收受、持有、使用
    之財物或財產上利益，亦同」，然該洗錢行為之標的是否限
    於行為人者始得宣告沒收，法無明文，是倘法條並未規定「
    不問屬於犯罪行為人與否均沒收」時，自仍以屬於被告所有
    者為限，始應予沒收。本件被告辛○○就附表一各編號所示犯
    行，除前開獲取之報酬外，其餘款項均層轉其他成員以上繳
    該詐欺集團，如前說明，而非屬被告辛○○所有或在其等實際
    掌控中，且卷內亦無充分證據足認其等仍實際掌控此部分洗
    錢行為標的，故本院尚無從依洗錢防制法第18條第1 項前段
    規定，就被告辛○○之洗錢行為標的諭知沒收。
據上論斷，應依刑事訴訟法第273條之1第1項、第299條第1項前
段，洗錢防制法第14條第1項，刑法第11條前段、第28條、第339
條之4第1項第2款、第55條、第51條第5款，刑法施行法第1條之1
第1項，判決如主文。　
本案經檢察官謝志遠提起公訴，檢察官丙○○到庭執行職務。
中　　華　　民　　國　　111 　年　　1　　月　　13  　日
                  刑事第十二庭   法  官  張意鈞
以上正本證明與原本無異。
如不服本判決應於收受判決後20日內向本院提出上訴書狀，並應
敘述具體理由；其未敘述上訴理由者，應於上訴期間屆滿後20日
內向本院補提理由書（均須按他造當事人之人數附繕本）「切勿
逕送上級法院」。
告訴人或被害人如不服判決，應備理由具狀向檢察官請求上訴，
上訴期間之計算，以檢察官收受判決正本之日起算。
                                 書記官  陳怡臻
中　　華　　民　　國　　111 　年　　1　　月　  13　　日
附錄本案論罪科刑法條全文：
洗錢防制法第14條
有第二條各款所列洗錢行為者，處七年以下有期徒刑，併科新臺
幣五百萬元以下罰金。
前項之未遂犯罰之。
前二項情形，不得科以超過其特定犯罪所定最重本刑之刑。
中華民國刑法第339條之4
犯第三百三十九條詐欺罪而有下列情形之一者，處一年以上七年
以下有期徒刑，得併科一百萬元以下罰金：
一、冒用政府機關或公務員名義犯之。
二、三人以上共同犯之。
三、以廣播電視、電子通訊、網際網路或其他媒體等傳播工具，
    對公眾散布而犯之。
前項之未遂犯罰之。

附表一：
編號 被害人 詐欺方式 存、匯款時間 存、匯款金額（新臺幣） 存、匯入帳戶 提款人、時間、金額（新臺幣）、地點 證據名稱及卷證頁碼 備註 1 乙○○ 詐欺集團成員於108年10月4日11時許以電話0000000000號撥打與乙○○，並詐稱：伊為乙○○之友順仔，因購屋而需借款云云，致乙○○陷於錯誤而為右列匯款。 108年10月4日14時32分 10萬元 鄭人豪所申辦國泰世華銀行帳號000000000000000號帳戶 辛○○依吳桂宏之指示，駕駛車牌號碼0000-00號小客車搭載胡○新前往下列地點，由胡○新為下列提領行為： ①108年10月4日15時2至4分許，提領2萬元、2萬元、2萬元（臺中市○○區○○路00○0號全家臺中市貿店）。 ②108年10月4日15時5至6分許，提領2萬元、2萬元（臺中市○○區○○路00號全家便利商店臺中市貿二店）。 1.證人乙○○於警詢之證述（偵字第15375號卷第188-189頁） 2.詐欺車手提領一覽表（偵字第15375號卷第181-183頁） 3.鄭人豪國泰世華銀行帳戶000000000000號往來交易明細（偵字第15375號卷第185-186頁） 4.高雄市政府警察局鳳山分局五甲派出所陳報單（偵字第15375號卷第187頁） 5.內政部警政署反詐騙諮詢專線紀錄表（偵字第15375號卷第191頁） 6.高雄市政府警察局鳳山分局五甲派出所受理詐騙帳戶通報警示簡便格式表（偵字第15375號卷第192頁） 7.聯邦銀行匯款單（偵字第15375號卷第193頁） 8.高雄市政府警察局鳳山分局五甲派出所受理刑事案件報案三聯單（偵字第15375號卷第194頁） 9.高雄市政府警察局鳳山分局五甲派出所受理各類案件紀錄表（偵字第15375號卷第195頁） 10.車手胡○新提領監視器畫面截圖（偵字第15375號卷第117-125頁） 109年度偵字第15375號（移送機關：臺中市政府警察局第六分局） 2 丑○○ 詐欺集團成員於108年10月4日17時55分許以電話0000000000號撥打與丑○○，佯為其子而要求加為LINE好友後，再於108年10月7日11時12分許以LINE電話及訊息向丑○○詐稱：因積欠貨款而需借款周轉云云，致丑○○陷於錯誤而為右列匯款。 108年10月7日14時35分 5萬元 徐嘉雯申辦新莊區農會帳號0000000000000000號帳戶 辛○○依吳桂宏之指示，駕駛車牌號碼0000-00號小客車搭載胡○新前往臺中市○○區○○路00號統一超商ATM，由胡○新為下列提領行為： ①108年10月7日16時6至7分許，提領2萬元、2萬元。  1.證人丑○○於警詢之證述（偵字第15375號卷第208-210頁 ） 2.詐欺車手提領一覽表（偵字第15375號卷第197-199頁） 3.新莊農會四盛分部客戶基本資料（徐嘉雯）、存款歷史交易明細查詢、跨行交易明細及匯款交易明細（偵字第15375號卷第201-204頁） 4.新北市政府警察局海山分局海山派出所陳報單（偵字第15375號卷第205頁） 5.新北市政府警察局海山分局海山派出所受理各類案件紀錄表（偵字第15375號卷第206頁） 6.新北市政府警察局海山分局海山派出所受理刑事案件報案三聯單（偵字第15375號卷第207頁） 7.內政部警政署反詐騙諮詢專線紀錄表（偵字第15375號卷第211-212頁） 8.新北市政府警察局海山分局海山派出所受理詐騙帳戶通報警示簡便格式表（偵字第15375號卷第213-214頁） 9.通聯記錄、LINE對話紀錄（偵字第15375號卷第215-218頁） 10.臺灣土地銀行匯款單（偵字第15375號卷第219頁） 11.車手胡○新提領監視器畫面截圖（偵字第15375號卷第127至129頁） 12.新北市新莊區農會110月12月1日莊區農信字第1548號函及所附帳戶資料（見本院卷第359至361頁）　 109年度偵字第15375號（移送機關：臺中市政府警察局第六分局） 3 癸○○ 詐欺集團成員於108年10月14日以0000000000號電話及LINE電話撥打給癸○○，佯為其親戚，向癸○○詐稱：急需借款云云，致癸○○陷於錯誤而為右列匯款 108年10月14日11時49分 20萬元 郭勝翔所申辦帳號00000000000000000號帳戶 辛○○依吳桂宏之指示，駕駛車牌號碼0000-00號小客車前往臺中市○○區○○路0段00號台新銀行北臺中分行為下列提領行為： ①108年10月15日0時18分許提領5萬5000元。 1.證人癸○○於警詢之證述（偵字第16371號卷第29-33頁） 2.詐欺車手提領一覽表（偵字第16371號卷第47-51頁） 3.郭勝翔台新銀行客戶個人資料表、交易明細（偵字第16371號卷第71-74頁） 4.車手辛○○提領監視器畫面截圖及附近路口監視器畫面（偵字第16371號卷第61-69頁）　 5.內政部警政署反詐騙諮詢專線紀錄表（偵字第16371號卷第83-84頁） 6.臺中市政府警察局東勢分局東勢派出所金融機構聯防機制通報單（偵字第16371號卷第85頁） 7.臺中市政府警察局東勢分局東勢派出所受理詐騙帳戶通報警示簡便格式表（偵字第16371號卷第87頁） 8.東勢區農會匯款申請書（偵字第16371號卷第89頁） 9.臺中市政府警察局東勢分局東勢派出所受理刑事案件報案三聯單（偵字第16371號卷第91頁） 109年度偵字第16371號（移送機關：臺中市政府警察局第五分局） 4 寅○○ 詐欺集團成員於108年10月16日10時27分以0000000000號電話撥打給寅○○，佯為其孫王嘉澤而 向寅○○詐稱：因做生意需周轉借款云云，致寅○○陷於錯誤而為右列匯款。 108年10月16日12時9分 15萬元 王星皓所申辦台新銀行帳號00000000000000000號帳戶 辛○○依吳桂宏之指示，駕駛車牌號碼0000-00號小客車搭載胡○新前往臺中市○○區○○路○段00號，由胡○新為下列提領行為： ①108年10月16日14時22分許，提領15萬元。 1.證人寅○○於警詢之證述（偵字第15375號卷263-265頁） 2.詐欺車手提領一覽表（偵字第15375號卷第255-257頁） 3.臺南市政府警察局第五分局立人派出所陳報單（偵字第15375號卷第261頁） 4.臺南市政府警察局第五分局立人派出所受理詐騙帳戶通報警示簡便格式表（偵字第15375號卷第267頁） 5.內政部警政署反詐騙諮詢專線紀錄表（偵字第15375號卷第269頁） 6.台新銀行帳號00000000000000000號帳戶交易明細表（偵字第15375號卷第259頁）　 7.車手胡○新提領監視器畫面截圖（偵字第15375號卷第139頁）　 109年度偵字第15375號（移送機關：臺中市政府警察局第六分局） 5 己○○○ 詐欺集團成員於108年10月16日10時55分，以0000000000號電話撥打給己○○○，佯為其外甥，向己○○○詐稱：須借款投資，致己○○○陷於錯 而為右列匯款   108年10月16日12時53分 15萬元 廖明琴所申辦臺灣銀行000000000000000號帳戶 辛○○依吳桂宏之指示，駕駛車牌號碼0000-00號小客車搭載胡○新前往臺中市○○區○○路000號之臺灣銀行黎明分行，由胡○新為下列提領行為： ①108年10月16日14時39分提領6萬元 ②108年10月16日14時41分提領6萬元 ③108年10月16日14時42分提領3萬元 1.證人己○○○於警詢之證述（少連偵字第143號卷第197-203頁） 2.詐欺車手提領一覽表（少連偵字第143號卷第153-155頁） 3.臺灣銀行匯款單（少連偵字第143號卷第205頁） 4.LINE對話紀錄、通聯記錄（少連偵字第143號卷第207頁） 5.內政部警政署反詐騙諮詢專線紀錄表（少連偵字第143號卷第209-211頁） 6.臺灣銀行營業部108年11月20營存字第10801059561號函暨檢附廖明琴個人資料及往來交易明細（少連偵字第143號卷第223-229頁） 7.車手胡○新108年10月16日提領畫面、監視器翻拍畫面及附近路口監視器畫面（少連偵字第143號卷第157-179頁） 　 109年度少連偵第143號(移送機關：臺中市政府警察局第四分局) 6 庚○○ 詐欺集團成員於108年10月21日、同年月23日以LINE撥打電話與庚○○，佯為其友李慶龍，向庚○○詐稱：因購屋而需借款云云，致庚○○陷於錯誤而為右列匯款 108年10月21日 11時2分 35萬元 陳柔禎所申辦郵局帳號00000000000000000號帳戶 ①本案詐欺集團不詳成員於108年10月21日13時16至18分提領6萬元、6萬元、3萬元（臺中市○○區○○路000號） ②辛○○依吳桂宏之指示，並由吳桂宏提供金融卡，為下列提款行為： ⑴108年10月22日0時11至13分提領6萬元、6萬元、3萬元（臺中市○○區○○路00○00號） ⑵108年10月23日9時54分提領2萬1000元（臺中市○○區○○街00巷00號） 　 　 1.證人庚○○於警詢之證述（偵字第15375號卷第149-151頁） 2.詐欺車手提領一覽表（偵字第15375號卷第141至142頁） 3.新竹市警察局第三分局青草湖派出所受理各類案件紀錄表（他字第9489號卷第19頁） 4.內政部警政署反詐騙諮詢專線紀錄表（偵字第15375號卷第153-155頁） 5.新竹市警察局第三分局青草湖派出所受理詐騙帳戶通報警示簡便格式表（偵字第15375號卷第157頁） 6.新竹市警察局第三分局青草湖派出所金融機構聯防機制通報單（偵字第15375號卷第161頁） 7.匯款單影本（少連偵字第143號卷第185頁） 8.LINE對話紀錄影本（他字第9489號卷117-121頁） 9.165專線協請金融機構紀錄單（他字第9489號卷第103頁） 10.陳柔禎臺北華江橋郵局帳號往來交易明細、客戶歷史交易清單及帳戶資料（他字第9489號卷第87-91頁） 11.車手辛○○提領監視器畫面及附近路口監視器畫面截圖（偵字第15375號卷第101-109頁、第115-116頁，偵字第8842號卷第67頁，偵字第16371號卷第53-59頁，少連偵字第143號第87-97頁） 12.玉山銀行個金集中部108.11.8玉山個（集中）字第1080131511號函暨檢附許潔妮個人資料、銀行往來交易明細及帳戶個資檢視表（偵字第16371號卷第75-81頁）       　 109年度偵字第8842號(移送機關：臺中市政府警察局刑事警察大隊)、109年度少連偵字第239號(移送機關：臺中市政府警察局刑事警察大隊)、109年度少連偵第143號(移送機關：臺中市政府警察局第四分局) 、109年度偵字第15375號（移送機關：臺中市政府警察局第六分局）    108年10月23日14時15分 15萬元  ①本案詐欺集團不詳成員於108年10月23日14時58分至15時1分提領6萬元、6萬元、9000元（臺中市○○區○○路○號）。 ②由本案詐欺集團成員轉匯其中21000元至許潔妮所申辦帳號0000000000000000號帳戶，再由辛○○依吳桂宏之指示，持吳桂宏提供之金融卡，於108年10月24日0時19至20分許，至臺中市○○區○○路000號統一超商，提領2萬元、1000元   7 甲○○ 詐欺集團成員於108年10月23日10時許以LINE暱稱「福氣」之人撥打LINE電話給甲○○，佯為其友人，向其詐稱：需借款周轉云云，致甲○○陷於錯誤而為右列匯款 108年10月23日14時26分許    3萬元 李啟仲申辦合作金庫帳號0000000000000000號帳戶 辛○○依吳桂宏之指示，前往臺中市○○區○○路0段00號合作金庫五權分行為下列提款行為： ①108年10月23日14時52分提領3萬元 1.證人甲○○於警詢之證述（偵字第21141號卷第51-55頁） 2.詐欺車手提領一覽表（偵字第21141號卷第35頁） 3.內政部警政署反詐騙諮詢專線紀錄表（偵字第21141號卷第57頁） 4.桃園市政府警察局八德分局四維派出所受理詐騙帳戶通報警示簡便格式表、受理刑事案件報案三聯單、受理各類案件紀錄表（偵字第21141號卷第59-65頁） 5.合作金庫銀行匯款存款憑條（偵字第21141號卷第67頁） 6.李啟仲合作金庫銀行帳戶000-0000000000000號往來交易明細（偵字第21141號卷第69頁） 7.車手辛○○提領畫面及附近路口監視器畫面截圖（偵字第21141號卷第71-79頁）　　      109年度偵字第21141號（移送機關：臺中市政府警察局第四分局） 8 子○○ 詐欺集團成員於108年10月23日9時38分許先以0000000000號電話撥打給子○○，佯為其友蔡金順，再改以使用LINE傳送訊息向子○○詐稱：急需借款云云，致子○○陷於錯誤而為右列匯款。 108年10月23日13時26分 10萬元 許潔妮所申辦第一銀行東港分行帳號00000000000000號帳戶 辛○○、戊○○、卯○○依吳桂宏之指示，並由吳桂宏提供金融卡，由卯○○駕駛車牌號碼000-0000號小客車搭載辛○○、戊○○前往下列地點，辛○○、戊○○分別為下列提領行為： ①辛○○於臺中市○○區○○○路000號全家便利商店大雅好雅門市 ⑴108年10月23日15時47分提領2萬元 ⑵108年10月23日15時48分提領2萬元 ②戊○○於 ⑴108年10月23日15時52至53分提領2萬元、2萬元（臺中市○○區○○○路000號台新銀行大雅分行） ⑵108年10月23日15時58分提領2萬元（臺中市○○區○○路0段00號統一超商豐碩門市） 　 1.證人子○○於警詢之證述（偵字第8842號卷第75-78頁） 2.詐欺車手提領一覽表（偵字第8842號卷第37頁） 3.內政部警政署反詐騙諮詢專線紀錄表（偵字第8842號卷第69-70頁） 4.臺中市政府警察局清水分局大秀派出所受理詐騙帳戶通報警示簡便格式表（偵字第8421號卷第163頁） 5.臺中市政府警察局清水分局大秀派出所金融機構聯防機制通報單（偵字第8421號卷第165頁） 6.郵政跨行匯款申請書（偵字第19120號卷第167頁） 7.臺中市政府警察局清水分局大秀派出所受理刑事案件報案三聯單（偵字第8421號卷第173頁） 8.臺中市政府警察局清水分局大秀派出所陳報單（偵字第8421號卷第175頁） 9.許潔妮第一銀行帳戶個資檢視表及往來交易明細表（偵字第8842號卷第71-73頁） 10.車手辛○○提領監視器畫面截圖及附近路口監視器畫面（偵字第8421號卷第139頁 、偵字第19120號卷第155-157頁） 11.車手戊○○提領監視器畫面截圖及附近路口監視器畫面（偵字第8421號卷第141頁、第143頁，偵字第19120號卷第157-162頁）  　　 109年度偵字第8421號(移送機關：臺中市政府警察局豐原分局)、109年度偵字第8842號(移送機關：臺中市政府警察局刑事警察大隊) 、109年度偵字第19120號（移送機關：臺中市政府警察局大雅分局） 9 丁○○ 詐欺集團成員於108年10月23日12時12分許以「陳忠勇」名稱撥打LINE電話給丁○○，佯為其友人向丁○○詐稱：急需用錢而需借款云云，致丁○○陷於錯誤而為右列匯款 108年10月23日12時55分 12萬元 許潔妮所申辦玉山銀行帳號0000000000000000號帳戶 辛○○依吳桂宏之指示，駕駛車牌號碼0000-00號小客車，於108年10月23日14時23至25分，在臺中市○○區○○路000號玉山銀行大墩分行提領5萬元、5萬元、2萬元 1.證人丁○○於警詢之證述（偵字第16371號卷第35-37頁） 2.被告辛○○於109年3月17日警詢陳述（偵字第16371號卷第17-22頁） 3.玉山銀行個金集中部108.11.8玉山個（集中）字第1080131511號函暨檢附證人許潔妮個人資料、銀行往來交易明細及帳戶個資檢視表（偵字第16371號卷第75-81頁） 4.基隆市警察局第三分局七堵派出所陳報單（偵字第16371號卷第95頁） 5.基隆市警察局第三分局七堵派出所刑事紀錄表（偵字第16371號卷第97-99頁） 6.基隆市警察局第三分局七堵派出所受理詐騙帳戶通報警示簡便格式表（偵字第16371號卷第101頁） 7.基隆市警察局第三分局七堵派出所金融機構聯防機制通報單（偵字第16371號卷第103頁） 8.LINE對話紀錄（偵字第16371號卷第105-107頁） 9.基隆市警察局第三分局七堵派出所受理各類案件紀錄表（偵字第16371號卷第111頁） 10.基隆市警察局第三分局七堵派出所受理刑事案件報案三聯單（偵字第16371號卷第113頁） 11.玉山銀行集中管理部110年12月2日玉山個（集）字第1100117817號函（見本院卷第363頁） 12.Google Map查詢資料（見本院卷第365頁） 13.車手辛○○於案發時間後，在臺中市○○區○○路0段00號合作金庫五權分行提領畫面及附近路口監視器畫面截圖（偵字第21141號卷第71-79頁） 109年度偵字第16371號（移送機關：臺中市政府警察局第五分局） 10 壬○○ 詐欺集團成員於108年10月25日14時許撥打電話給壬○○，佯為其女兒，向壬○○詐稱：需要錢云云，致壬○○陷於錯誤而為右列匯款。 108年10月25日14時31分 20萬元 楊國志所申辦中國信託商業銀行帳號000000000000000號帳戶 辛○○、戊○○、卯○○依吳桂宏之指示，由吳桂宏提供金融卡，由卯○○駕駛車牌號碼000-0000號小客車搭載戊○○，前往下列地點由戊○○為下列①提領行為；辛○○則駕駛車牌號碼0000-00號小客車下列②提領行為： ①108年10月25日15時45分、46分秒許提領10萬元、2萬元（臺中市○○區○○路0段000號統一超商大肚門市） ②108年10月26日0時1分提領5萬1000元（臺中市○○區○○路○段00號統一超商潭寶門市）　 1.證人壬○○警詢證述（偵字第33600號卷第186-187頁） 2.詐欺車手提領一覽表（偵字第33600號卷第111頁） 3.宜蘭縣政府警察局羅東分局利澤派出所陳報單（偵字第33600號卷第183頁） 4.宜蘭縣政府警察局羅東分局利澤派出所受理各類案件紀錄表（偵字第33600號卷第184頁） 5.宜蘭縣政府警察局羅東分局利澤派出所受理詐騙帳戶通報警示簡便格式表（偵字第33600號卷第185）    6.宜蘭縣政府警察局羅東分局利澤派出所受理刑事案件報案三聯單（偵字第33600號卷第190頁） 7.五結鄉農會匯款申請書（偵字第33600號卷第189頁） 8.五結鄉農會存摺封面影本（偵字第33600號卷第190頁） 9.金融機構聯防機制通報單（偵字第33600號卷第191頁）  10.存摺交易明細（偵字第33600號卷第193頁） 11.楊國志中國信託商業銀行帳號存款交易明細表（偵字第8421號卷第47-51頁） 12.詐欺車手戊○○提領時間、地點及提領影像等一覽表（偵字第33600號卷第111頁） 13.詐欺車手辛○○提領監視器畫面截圖及附近路口監視器畫面（偵字第8421號卷第85-89頁） 　 109年度偵字第8421號(移送機關：臺中市政府警察局豐原分局) 

附表二：
編號 犯罪事實 罪刑 1 附表一編號1 辛○○犯三人以上共同詐欺取財罪，處有期徒刑壹年參月。 2 附表一編號2 辛○○犯三人以上共同詐欺取財罪，處有期徒刑壹年貳月。  3 附表一編號3 辛○○犯三人以上共同詐欺取財罪，處有期徒刑壹年參月。  4 附表一編號4 辛○○犯三人以上共同詐欺取財罪，處有期徒刑壹年參月。  5 附表一編號5 辛○○犯三人以上共同詐欺取財罪，處有期徒刑壹年參月。  6 附表一編號6 辛○○犯三人以上共同詐欺取財罪，處有期徒刑壹年伍月。  7 附表一編號7 辛○○犯三人以上共同詐欺取財罪，處有期徒刑壹年貳月。  8 附表一編號8 辛○○犯三人以上共同詐欺取財罪，處有期徒刑壹年壹月。  9 附表一編號9 辛○○犯三人以上共同詐欺取財罪，處有期徒刑壹年參月。  10 附表一編號10 辛○○犯三人以上共同詐欺取財罪，處有期徒刑壹年參月。